臺灣嘉義地方法院刑事判決　　　　　　　96年度簡上字第70號
上　訴　人
即　被　告　乙○○
上列上訴人即被告因家暴傷害案件，不服本院九十六年度嘉簡第
九號中華民國九十六年一月三十一日第一審簡易判決處刑（聲請
簡易判決處刑書案號：臺灣嘉義地方法院檢察署九十五年度偵字
第八０九四號），提起上訴，本院管轄之第二審合議庭判決如下
：
    主  文
上訴駁回。
乙○○緩刑貳年，緩刑期內付保護管束。
    事  實
一、乙○○與丙○○、甲○○係兄妹，彼此間具有家庭暴力防治
    法第三條第四款所定之家庭成員關係。其於民國九十五年十
    月二十二日凌晨二時三十分許，在嘉義市○區○○○路一二
    ０號內，因分配遺產問題與丙○○發生口角爭執，竟基於普
    通傷害之犯意，徒手毆打丙○○之頭部後，再以腳踹丙○○
    之胸部，致丙○○受有胸壁挫傷及擦傷之傷害。斯時甲○○
    、丁○○及在場其他家屬見狀隨即上前勸架並架開乙○○。
    詎乙○○仍不聽勸阻並另基於普通傷害之犯意，徒手揮擊趨
    前勸架之甲○○及丁○○（丁○○部分已撤回告訴，業由檢
    察官為不起訴處分），並致甲○○受有右顳部疼痛疑挫傷之
    傷害。
二、案經丙○○、甲○○訴由嘉義市警察局第一分局報請臺灣嘉
    義地方法院檢察署檢察官偵查後聲請以簡易判決處刑。
    理  由
一、按被告以外之人於審判外之陳述，經當事人於審判程序同意
    作為證據，法院審酌該言詞陳述或書面陳述作成時之情況，
    認為適當者，亦得為證據。當事人、代理人或辯護人於法院
    調查證據時，知有第一百五十九條第一項不得為證據之情形
    ，而未於言詞辯論終結前聲明異議，視為有前項之同意，刑
    事訴訟法第一百五十九條之五定有明文。查本件認定事實所
    引用之證人丙○○、甲○○、丁○○之證詞、診斷證明書及
    和解契約書等證據方法，被告於本院行準備程序時表示同意
    調查，且經本院於審理逐一提示予被告表示意見，被告均未
    於言詞辯論結前聲明異議。而被告於本院行準備程序時及審
    理時坦認犯行，本院審酌採納上開傳聞證據，無礙被告於程
    序上之彈劾詰問權利，而認上開傳聞證據合於刑事訴訟法第
    一百五十九條之四及同法第一百五十九條之五等規定，因而
    具證據能力，合先敘明。
二、訊據被告乙○○對上開事實坦承不諱，亦與證人即告訴人丙○○、甲○○及證人丁○○於警詢時及偵查中之證述情節互
    核相符，復有衛生署嘉義醫院診斷證明書三紙附卷可稽，均
    足徵被告上開自白確與事實相符，而堪以採信。是本件事證
    明確，被告上開犯行至堪認定，應依法論科。
三、按家庭暴力指家庭成員間實施身體或精神上不法侵害之行為
    。而家庭暴力罪指家庭成員間故意實施家庭暴力行為而成立
    其他法律所規定之犯罪，家庭暴力防治法第二條第一款、第
    一款分別定有明文。查被告乙○○與告訴人丙○○、告訴人
    甲○○均係兄妹，彼此間具有家庭暴力防治法第三條第四款
    所定之家庭成員關係。是核被告上開所為，均係犯刑法第二
    百七十七條第一項之普通傷害罪，且均屬家庭暴力防治法第
    二條第二款所定之家庭暴力罪。而被告所犯上開二次傷害犯
    行，行為分殊、犯意個別，應分論併罰。
四、原審基此因認被告罪證明確，援引刑事訴訟法第四百四十九
    條第一項前段、第四百五十四條第二項，刑法第二百七十七
    條第一項、刑法第四十一條第一項前段、第五十一條第六款
    ，刑法施行法第一條之一第一項、第二項前段，逕以簡易判
    決判處被告各拘役二十日，並定其應執行刑為拘役三十日，
    並諭知易科罰金之折算標準。經核其認事用法並無不當，量
    刑亦稱妥適，被告上訴意旨以其已與告訴人和解而指摘原判
    決不當云云，並無理由，應予駁回。再查，被告前因故意犯
    罪受有期徒刑以上刑之宣告，執行完畢後五年以內未曾因故
    意犯罪受有期徒刑以上刑之宣告，此有其臺灣高等法院被告
    前案紀錄乙份附卷可憑，經此起訴、審判之教訓，當知所警
    惕，信無再犯之虞，且被告已與告訴人達成和解，賠償告訴
    人之損失，此有和解契約書乙紙（見本院卷第5頁）附卷可
    按，本院認其所宣告之刑，以暫不執行為適當，併予宣告緩
    刑二年，以啟自新。末按犯家庭暴力罪或違反保護令罪而受
    緩刑之宣告者，在緩刑期內應付保護管束，九十六年三月二
    十八日修正前之家庭暴力法第三十條第一項定有明文，而該
    條文於被告上開行為後，固於九十六年三月二十八日修正移
    列於該法第三十八條第一項，然文字並未修正，尚非屬法律
    變更，而不生新舊法比較問題，應適用裁判時法（最高法院
    九十五年度第二十一次刑事庭會議決議參照）。本件被告係
    犯家庭暴力罪而受緩刑之宣告，揆諸上開說明，自應依現行
    家庭暴力防治法第三十八條第一項在緩刑期內付保護管束。
據上論斷，應依刑事訴訟法第四百五十五條之一第一項、第三項
、第三百六十八條，刑法第七十四條第一項第二款，家庭暴力防
治法第三十八條第一項，判決如主文。
本案經檢察官鄭葆琳到庭執行職務。
中　　華　　民　　國　　96　　年　　4 　　月　　30　　日
                  刑事第一庭  審判長法　官　 許進國
                                    法  官   黃琴媛
                                    法  官   曾宏揚
上列正本證明與原本無異。
本件不得上訴。
中　　華　　民　　國　　96　　年　　4 　　月　　30　　日
                                    書記官   陳慶昀
附錄本件論罪科刑法條：
刑法第二百七十七條第一項
（普通傷害罪）
傷害人之身體或健康者，處 3 年以下有期徒刑、拘役或 1 千元
以下罰金。
